【裁判字號】    97,上易,1298
【裁判日期】    970820
【裁判案由】    竊盜
【裁判全文】
臺灣高等法院臺中分院刑事判決        97年度上易字第1298號
上  訴  人
即  被  告  甲○○
                      號
上列上訴人因竊盜案件，不服臺灣彰化地方法院97年度易字第21
1號中華民國97年5月15日第一審判決（起訴案號：臺灣彰化地方
法院檢察署97年度偵字第374號），提起上訴，本院判決如下：
    主  文
上訴駁回。
    事  實及理  由
一、本案經本院審理結果，認第一審判決認事用法及量刑均無不
    當，應予維持，並引第一審判決書記載之事實、證據及理由
    。（如附件）
二、被告上訴理由狀略以：被告雖前科累累，但近半年來安份守
    己努力工作，犯後態度良好，請求從輕量刑，給予易科罰金
    之機會等語。
三、本院查：
  (一)被告上訴意旨未就原審所認定加重竊盜罪之之犯罪事實為爭
    執。
  (二)被告所犯刑法第321條第1項之加重竊盜罪，其法定刑為六月
    以上、五年以下有期徒刑；本件被告既因構成累犯而加重其
    刑，無論如何其不符刑法第41條第1項易科罰金規定甚明，
    被告上訴之請求，於法不符。
四、原審因而適用刑事訴訟法第299條第1項前段，刑法第321條
    第1項第3款、第47條第1項、第38條第1項第2款等規定，並
    審酌被告被告正值壯年，竟均不思循正當途徑獲取財物，反
    因一時貪念，任意竊取他人財物，影響他人財產權，惡行非
    輕，惟念其犯後坦承犯行，態度尚可，暨考量其生活狀況、
    智識程度、行竊手段及竊得物品價值等一切情狀，量處有期
    徒刑8月，其認事用法核無違誤，量刑亦屬允當，被告上訴
    為無理由，應予駁回。
五、被告經合法傳喚，無正當理由而不到庭，爰不待其陳述，逕
    行判決。
六、據上論斷，應依刑事訴訟法第371條、第373條、第368條，
    判決如主文。
本案經檢察官丙○○到庭執行職務。
中    華    民    國    97    年    8    月    20   日
            刑事第四庭    審判長法  官  洪  耀  宗
                                法  官  江  德  千
                                法  官  劉  登  俊
上列正本證明與原本無異。
不得上訴。
                                書記官  粘  銘  環
中    華    民    國    97    年    8     月    21    日
附件
臺灣彰化地方法院刑事判決               97年度易字第211號
公  訴  人  臺灣彰化地方法院檢察署檢察官
被      告  甲○○  男  38歲（民國○○年○月○○日生）
                    身分證統一編號：Ｚ000000000號
                    住彰化縣員林鎮○○里○○路69巷8弄19
                    號
                    居桃園縣中壢市○○路93號
上列被告因竊盜案件，經檢察官提起公訴（97年度偵字第374 號
），本院判決如下：
    主  文
甲○○攜帶兇器竊盜，累犯，處有期徒刑捌月。扣案之螺絲起子
壹支沒收。
    犯罪事實
一、甲○○前於民國93年間因竊盜案件，經臺灣高等法院臺中分
    院以93年度上易字第806 號刑事判決判處有期徒刑1 年6 月
    確定，又因搶奪案件，經本院以93年度訴字第405 號刑事判
    決判處有期徒刑1 年2 月確定，上開2 案並由臺灣高等法院
    臺中分院以93年度聲字第798 號裁定合併定應執行刑為有期
    徒刑2 年6 月確定，經入監執行，於95年1 月24日縮短刑期
    假釋出監，刑期至95年8 月16日未經撤銷，以已執行完畢論
    。詎猶不知悛悔，復意圖為自己不法之所有，於96年12月28
    日下午8 時許，攜帶客觀上可能對人之生命、身體、安全造
    成傷害，足供兇器使用之螺絲起子1 支，進入乙○○所經營
    、位在彰化縣員林鎮○○路77之1 號之雜貨店鋪（侵入住宅
    部分未據告訴），以螺絲起子撬開抽屜後（毀損部分未據告
    訴），竊取抽屜內之零錢2 盒，共新臺幣（下同）2438元，
    得手後正欲離開之際，為鄰人陳錦虹發覺報警，甲○○見狀
    逃跑時，經路人黃祐榆當場逮捕後查獲，並扣得螺絲起子1
    支。
二、案經彰化縣警察局員林分局報請臺灣彰化地方法院檢察署檢
    察官偵查起訴。
    理  由
一、本案被告所犯係屬刑事訴訟法第376 條第2 款所列之刑法第
    321 條第1 項之加重竊盜罪，本院爰依同法第284 條之1 之
    規定行獨任審判。次按被告以外之人於審判外之陳述，雖不
    符刑事訴訟法第159 條之1 至第159 條之4 之規定，而經當
    事人於審判程式同意作為證據，法院審酌該言詞陳述或書面
    陳述作成時之情況，認為適當者，亦得為證據。當事人、代
    理人或辯護人於法院調查證據時，知有第159 條第1 項不得
    為證據之情形，而未於言詞辯論終結前聲明異議者，視為有
    前項之同意，刑事訴訟法第159 條之5 定有明文。查本案全
    部卷證，公訴人、被告均不爭執其證據能力，本院復衡以該
    等供述證據作成時之情況，應為適當，是可認後述所引用證
    據之證據能力均無疑義，合先敘明。
二、上揭犯罪事實，業據被告甲○○於警、偵訊及本院審理時均
    坦承不諱，核與被害人乙○○於警詢中之證述之失竊情節相
    符，並經證人陳錦虹、黃祐榆證述明確，復有被害人立據之
    贓物認領保管單、照片6 張附卷可稽，及持供竊盜所用之螺
    絲起子1 支扣案可資佐證，足認被告自白核與事實相符，堪
    可採為論罪科刑之依據。又被告於本院審理時供稱：欲將竊
    得之金錢供己花用等語（見本院97年5 月8 日審判筆錄），
    足見被告確有為自己不法所有之意圖甚明。綜上，本案事證
    明確，被告甲○○上開竊盜犯行，洵堪認定。
三、按刑法第321 條第1 項第3 款之攜帶兇器竊盜罪，係以行為
    人攜帶兇器竊盜為其加重條件，此所謂兇器，其種類並無限
    制，凡客觀上足對人之生命、身體、安全構成威脅，具有危
    險性之兇器均屬之，且祇須行竊時攜帶此種具有危險性之兇
    器為已足，並不以攜帶之初有行兇之意圖為必要（最高法院
    79年臺上字第5253號判例參照）。查被告持以行竊使用之螺
    絲起子1 支，係鐵製材質、質地堅硬之物，具有相當之重量
    ，有該扳手照片1 張附卷可稽，顯係足以對人之生命、身體
    造成傷害之鐵製器械，應該具有客觀上之危險性，屬於兇器
    無訛，是核被告甲○○所為，係犯刑法第321 條第1 項第3
    款之攜帶兇器竊盜罪。又被告前於93年間因竊盜案件，經臺
    灣高等法院臺中分院以93年度上易字第806 號刑事判決判處
    有期徒刑1 年6 月確定，又因搶奪案件，經本院以93年度訴
    字第405 號刑事判決判處有期徒刑1 年2 月確定，上開2 案
    並由臺灣高等法院臺中分院以93年度聲字第798 號裁定合併
    定應執行刑為有期徒刑2 年6 月確定，經入監執行，於95年
    1 月24日縮短刑期假釋出監，刑期至95年8 月16日未經撤銷
    以已執行完畢論等情，有臺灣彰化地方法院檢察署刑案資料
    查註紀錄表及臺灣高等法院被告前案紀錄表各1 份在卷可佐
    ，其於有期徒刑執行完畢後，5 年內故意再犯本件最重本刑
    為有期徒刑以上之罪，為累犯，應依刑法第47條第1 項之規
    定，加重其刑。爰審酌被告被告正值壯年，竟均不思循正當
    途徑獲取財物，反因一時貪念，任意竊取他人財物，影響他
    人財產權，惡行非輕，惟念其犯後坦承犯行，態度尚可，暨
    考量其生活狀況、智識程度、行竊手段及竊得物品價值，又
    竊得之贓物已經被害人領回，有贓物認領保管單1 紙在卷可
    參等一切情狀，量處如主文所示之刑（本件被告犯罪時間非
    在96年4 月24日以前，不符合中華民國96年罪犯減刑條例之
    減刑條件，尚無從依上開條例減刑，附此敘明）。又扣案螺
    絲起子1 支，係被告所有供其犯本案竊盜犯行所用之物，業
    據被告於本院審理時供述在卷，爰依刑法第38條第1 項第2
    款之規定宣告沒收。
據上論斷，應依刑事訴訟法第299 條第1 項前段，刑法第321 條
第1 項第3 款、第47條第1 項、第38條第1 項第2 款，判決如主
文。
本案經檢察官蔡明達到庭執行職務。
中    華    民    國    97    年    5     月    15    日
                  刑事第一庭    法  官  胡宜如
以上正本證明與原本無異。
如不服本判決，應於送達後10日內向本院提出上訴狀，上訴書狀
應敘述具體理由（須附繕本）。
告訴人或被害人對於判決如有不服具備理由請求檢察官上訴者，
其上訴期間之計算係以檢察官收受判決正本之日期為準。
中    華    民    國    97    年    5     月    15    日
                                書記官  蕭秀吉
附錄本案論罪科刑法條：
中華民國刑法第321條
犯竊盜罪而有左列情形之一者，處六月以上、五年以下有期徒刑
：
一、於夜間侵入住宅或有人居住之建築物、船艦或隱匿其內而犯
    之者。
二、毀越門扇、牆垣或其他安全設備而犯之者。
三、攜帶兇器而犯之者。
四、結夥三人以上而犯之者。
五、乘火災、水災或其他災害之際而犯之者。
六、在車站或埠頭而犯之者。
前項之未遂犯罰之。


司法院資訊處製作；財團法人民間司法改革基金會備份。
